臺灣臺北地方法院刑事判決　　　　　　　　　　　　　九十一年度訴字第三九七號
　　公　訴　人　臺灣臺北地方法院檢察署檢察官
　　被　　　告　甲○○
右列被告因違反毒品危害防制條例案件，經檢察官提起公訴（九十一年度毒偵字第一
七四號、九十一年度毒偵字第四一七號），本院判決如左：
    主  文
甲○○連續施用第一級毒品，累犯，處有期徒刑壹年。
扣案第一級毒品海洛因壹包（淨重零點零壹公克）沒收銷燬之。
    事  實
一、甲○○曾因偽造文書案件，經本院於民國八十九年六月二十三日以八十九年度易
    字第三三六號判處有期徒刑五月確定，並於九十年三月十二日易科罰金執行完畢
    。另曾於八十七年七月間因違反毒品危害防制條例施用第一級毒品海洛因案件，
    經本院以八十七年度毒聲字第七八０號裁定送觀察、勒戒後，認無繼續施用毒品
    之傾向，由台灣台北地方法院檢察署檢察官以八十七年度偵字第一七三七０號為
    不起訴處分確定（此部分甲○○係冒用郝方華之名義應訊，涉嫌偽造文書部分，
    另案偵辦中）。嗣又因施用第二級毒品安非他命案件，經本院於八十八年三月十
    六日以八十八年度毒聲字第六八八號裁定送觀察、勒戒後，因認有繼續施用毒品
    之傾向，經本院於八十八年四月二十八日以八十八年度毒聲字第九九三號裁定令
    入戒治處所施以強制戒治一年，嗣強制戒治屆滿三月，認無繼續戒治之必要，復
    經本院於八十九年三月十七日以八十九年度毒聲字第七五二號裁定停止戒治所餘
    期間付保護管束，保護管束期滿日期為八十九年四月十五日，甫於八十九年六月
    十三日因保護管束期滿未經撤銷，經台灣台北地方法院檢察署檢察官以八十九年
    度戒毒偵字第一六七號為不起訴處分確定。嗣又於九十年三月間因施用第二級毒
    品安非他命案件，由台灣台北地方法院檢察署檢察官以九十年度毒偵字第一三五
    七號聲請以簡易判決處刑，經本院於九十年十一月二十七日以九十年度簡字第四
    一０一號判處有期徒刑六月，如易科罰金以三百元折算一日確定，並經本院於九
    十年十一月二十八日以九十年度毒聲字第二五六三號裁定令入戒治處所施以強制
    戒治一年。詎猶不知悔改，復另行起意，基於施用第一級毒品海洛因之概括犯意
    ，自九十年八月一日起，至九十一年二月間止，以每日平均二次，在臺北市○○
    路○段三三二之二八號二樓住處（起訴書誤載為同號二樓之二十八），以針筒注
    射之方式連續施用第一級毒品海洛因多次，嗣於九十年八月一日下午四時十分許
    ，在台北市○○區○○路、忠孝西路口與林聰智（另行偵辦中）共騎乘腳踏車時
    ，為警查獲並當場扣得甲○○所有之第一級毒品海洛因一包（淨重０‧０一公克
    ）；又於九十年十月五日晚上十時十分許，在台北市大同區○○○路○段二六巷
    九弄六號前之小木屋為警查獲（甲○○此二次為警查獲，亦係冒用郝方華之名應
    訊，涉嫌偽造文書部分，另案由本院審理中）。
二、案經台灣台北地方法院檢察署檢察官自動檢舉偵查起訴。
    理  由
一、訊據被告甲○○對在前揭時地施用第一級毒品海洛因之事實坦承不諱，且被告於
    二次為警查獲時所採集之尿液，經送請鑑定結果，確均呈有嗎啡之陽性反應，有
    台北榮民總醫院臨床毒物科檢驗報告一紙、台北市立療養院尿液檢驗報告書二紙
    在卷可稽，又扣案之毒品一包（淨重０‧０一公克），經送請鑑定確亦含有海洛
    因成分，復有法務部調查局鑑定通知書一紙在卷可憑，足見被告前開自白之內容
    與事實相符，本件事證已臻明確，被告犯行堪以認定，應予以依法論科。
二、按犯毒品危害防制條例第十條之罪，經送觀察勒戒後，認無繼續施用毒品傾向，
    經檢察官為不起訴處分確定後，五年內再犯第十條之罪，經觀察、勒戒後，認有
    繼續施用毒品之傾向或三犯以上者，不適用前項之規定（由檢察官為不起訴處分
    ），毒品危害防制條例第二十條第三項定有明文。查被告前因施用第一級毒品海
    洛因、第二級毒品安非他命案件，分別經台灣台北地方法院檢察署檢察官二次不
    起訴處分及本院判處罪刑確定，此次，再行施用第一級毒品海洛因，核其所為，
    係犯毒品危害防制條例第十條第第一項之施用第一級毒品罪。又被告持有海洛因
    以供施用，其持有之低度行為，應為施用之高度行為所吸收，不另論罪。被告多
    次施用行為，時間緊接，觸犯構成要件相同之罪名，顯係基於概括之犯意而為之
    ，爰依連續犯規定論以一罪，並依法加重其刑。又被告曾因偽造文書案件，經本
    院於八十九年六月二十三日以八十九年度易字第三三六號判處有期徒刑五月確定
    ，並於九十年三月十二日易科罰金執行完畢，有台灣高等法院被告全國前案紀錄
    表一紙在卷可按，其於五年以內，再犯本件最重本刑為有期徒刑以上之罪，為累
    犯，應依刑法第四十七條之規定，加重其刑，並依法遞加之。爰審酌被告已有多
    次施用毒品前科，此次再違反禁令，非法吸用足以導致精神障礙及生命危險之成
    癮性化學合成藥物惡性非輕，及其犯罪之動機、目的、所受之刺激、智識程度，
    所生危害及犯罪後尚能坦承犯行，知所悔改之犯罪後態度等一切情狀，量處如主
    文所示之刑，以資懲儆。另扣案之第一級毒品海洛因一包（淨重共０‧０一公克
    ），不問屬犯人與否，爰依毒品危害防制條例第十八條第一項前段沒收銷燬之。
據上論斷，應依刑事訴訟法第二百九十九條第一項前段，毒品危害防制條例第十條第
一項、第十八條第一項前段，刑法第十一條後段、第五十六條、第四十七條，判決如
主文。
本案經檢察官乙○○到庭執行職務
中      華      民      國      九十一      年    五    月    三十一    日
                                      臺灣臺北地方法院刑事第七庭
                                          法  官     蔡世祺
右正本證明與原本無異。
如不服本判決，應於判決送達後十日內，向本院提出上訴狀。
                                          書記官     李文椿
中      華      民      國      九十一      年    五    月    三十一    日
毒品危害防制條例第十條
施用第一級毒品者，處六月以上五年以下有期徒刑。
施用第二級毒品者，處三年以下有期徒刑。
